# 工抵房的会计处理

提问人：雨雪霏菲 时间：2022-12-20 18:15:08
A公司的开发项目B，项目于 2021 年 12 月 21 日取得销售许可证。A公司于 2022 年 11 月 24 日与建筑施工企业以及第三方个人D签订三方协议。
协议约定：A公司将于 2022 年 12 月 30 日前向建筑施工企业支付工程进度款人民币 200 万元.
A公司与第三方个人D双方已于 2022 年月 11 月 24 日签订《商品房买卖合同》，其中约定个人购买A公司开发的商品房【 1 】套。个人D应向A公司支付购房款人民币 200 万元。
A公司、建筑施工企业、第三方个人D三方为促进上述《商品房买卖合同》及《建设工工程施工台同》的顺利履行，维护各方的合法权益，现经协商一致，达成如下协议： ①建筑施工企业将如约履行《建设工程施工合同》义务后产生的要求A公司支付 200 万元工程款的债权转让给个人D。
②为确保《商品房买房合同》的顺利履行，经第三方个人D、A公司协商一致，同意第三方个人D应付A公司的购房款与A公司应付第三方个人D的工程款抵消。
A公司实际在处理时，待房屋竣备达到交付条件后，与第三方个人D签订网签备案后确认收入
问题描述：债务重组是指在不改变交易对手方的情况下，经债权人和债务人协定或法院裁定，就清偿债务的时间、金额或方式等重新达成协议的交易。现工抵房基本是建筑施工方找到第三方，房地产开发企业最终是与第三方来签订购房合同。上述交易以债务重组吗？

回答人：chenyiwei
该交易实际上是三方债权债务的抵销结算，严格来说并非债务重组。该事项不改变A公司（房地产开发企业）交付开发产品的合同义务，因此对A公司本身无实质影响。